# 请教陈版，存在折扣的商业保理如何核算

提问人：mizan 时间：2021-09-21 09:15:00
企业将 100 元应收账款转让给保理商，保理商预付 80 元保理款给企业，这 80 元是企业无需退回的。剩下 20 元保理款要扣除掉应收账款债务人实际违约金额后，剩余的部分才能给企业。
这种情况下企业如何核算？我的理解，企业终止确认 100 元保理款，确认 80 元存款和 20 元应收保理款，并根据债务人违约情况对应收保理款提准备就行了，是否还需要确认 20 元的继续涉入资产和继续涉入负债？或者连应收账款出表都不可以？

回答人：chenyiwei
如果根据债务人信用状况，认为其最终损失率远低于20%，则这种情况下本企业仍承担了全部信用风险，并未将其主要风险与报酬转移出去，此时不满足终止确认条件，应将继续确认应收账款 100 ，收到的保理款 80 作为一项负债处理（短期借款，或其他流动负债）。对继续确认的应收账款100 按照坏账准备政策计提准备。